【裁判字號】    98,簡抗,5
【裁判日期】    981229
【裁判案由】    確定界址
【裁判全文】
臺灣宜蘭地方法院民事裁定               98年度簡抗字第5號
抗  告  人  丙○○○
相  對  人  乙○○
法定代理人  甲○○
上列當事人間請求確定界址事件，抗告人對於民國98年10月19日
本院宜蘭易庭所為98年度宜簡字第180號裁定提起抗告，本院裁
定如下：
    主  文
抗告駁回。
抗告費用新台幣壹仟元由抗告人負擔。
    理  由
一、本件抗告意旨詳如附件所載（如附件）。
二、按民事訴訟法第400條第1項、第401條第1項分別規定，除別
    有規定外，確定之終局判決就經裁判之訴訟標的，有既判力
    。確定判決，除當事人外，對於訴訟繫屬後為當事人之繼受
    人者，及為當事人或其繼受人占有請求之標的物者，亦有效
    力。又民事訴訟法第249條第1項第7款亦規定，原告起訴其
    訴訟標的為確定判決之效力所及者，法院應以裁定駁回之。
三、本件抗告人原起訴主張：坐落宜蘭縣頭城鎮○○段上新興小
    段65之1（下稱系爭土地）原為第三人楊錫隆所有，而與相
    對人所有坐落同段38地號土地（下稱系爭鄰地）相互毗鄰，
    而系爭土地於楊錫隆死亡後由抗告人繼承。因相對人於本院
    97年度宜簡字第164號案件現場履勘時不實指界，致判決結
    果對抗告人不利，是以兩造對系爭土地界址糾紛迄未解決，
    爰提起確認界址之訴。經查，抗告人所有之系爭土地原為第
    三人楊錫隆所有，而與相對人所有相互毗鄰，其間之界址業
    經本院97年度宜簡字第164號判決確定，經本院調閱上開卷
    宗審核屬實，依前揭說明，抗告人既為前述確定判決原告楊
    錫隆就系爭土地之繼受人，則抗告人就此確定判決效力所及
    之訴訟標的再提起本件訴訟，實屬同一事件，並業經確定判
    決認定在案，自應以裁定駁回之。另抗告人雖於起訴意旨內
    提及同段65之7地號土地亦為其所有等語，惟查抗告人提起
    本件訴訟者乃確定其所有系爭土地與系爭鄰地之界址線，至
    於同段65之7地號土地係與其所有之系爭土地相毗鄰，與相
    對人所有之系爭鄰地不相毗鄰，並不產生界址線爭議問題，
    其意應指同段65之7地號土地亦為其所有，若與系爭土地合
    併計算面積，面積將有短少，故而抗告人於本件訴訟中主張
    之界址線爭議問題，其內容仍與本院97年度宜簡字第164號
    確定判決所認定之系爭界址線完全相同。是以，原裁定以抗
    告人其訴訟標的為前揭確定判決所及而駁回抗告人之請求，
    並無違誤。抗告人提起抗告，請求撤銷原裁定，為無理由，
    應予駁回。
四、據上論結，本件抗告無理由，依民事訴訟法第436條之1第3
    項、第495條之1第1項、第449條第1項、第95條、第78條，
    裁定如主文。
中    華    民    國    98    年    12    月    29    日
                  臺灣宜蘭地方法院民事庭
                    審判長  法  官  楊麗秋
                            法  官  陳雪玉
                            法  官  郭淑珍
正本與原本無異。
如不服本裁定，僅得於收受本裁定正本送達後10日內，以適用法
規顯有錯誤為理由，向本院提出再抗告狀，（須附繕本一份及繳
納再抗告裁判費新台幣1,000元），始可再抗告。
中    華    民    國    98    年    12    月    29    日
                            書記官  林慶生

司法院資訊處製作；財團法人民間司法改革基金會備份。
